# 请教各们老师及陈版，IPO每股收益计算，

提问人：283640280 时间：2015-01-02 11:49:58
各位老师及陈版你好，如在申报IPO时每股收益如何计算，如申报期为2012-2014年，股改日为 2013 年 10 月 31 日，工商变更完成日为 2014 年 1 月。 那么下面那个注是正确的？ 问题 1 ：为每股收益注 1 ： 1 、有限责任公司在变更为股份有限公司之前若进行增资扩股，计算股份有限公司变更前各年度/期间每股收益的“加权平均普通股股数”需要分段计算，公式如下 （ 1 ） 自增资扩股完成后至变更为股份有限公司之日止期间的加权平均普通股股数=股份有限公司设立后的股份数 （ 2 ） 增资扩股前各年度/期间的加权平均普通股股数=增资扩股前原有限责任公司的实收资本×股份有限公司设立后的股份数÷自增资扩股完成后至变更为股份有限公司之日止期间内原有限责任公司的实收资本
注 2 ： 1 、有限公司期间不披露每股收益； 2 、股份公司设立当期，期初股本即为股份公司成立时的股本； 问题 2 ：申报与原始报表的差异？因为地方汇算清缴时上报的税务版报表为简表，某几个项目没有，企业就把数放入其他项，那个差异如何解释？或需把原始报表给他还原一下，这样就不差了。可以吗？

回答人：chenyiwei
问题 1 ：我理解“注1”是理论上较为合理的做法；“注2”是 2011 年下半年发行部审核二处与部分证券资格会计师事务所合伙人沟通时提出的，操作较为简单，但个人认为并不完全合理。 问题 2 ：如可能，建议原始报表还原。无论如何处理，在专项说明中均应说明对原始报表所采用的具体还原或调整方法。